臺灣高等法院刑事判決　　　　　　　　　　　　　九十一年度上易字第二四八五號
　　上　訴　人　臺灣士林地方法院檢察署檢察官
　　上　訴　人
　　即　被　告　乙○○
右上訴人因被告竊盜等案件，不服臺灣士林地方法院九十年度易字第七八五號，中華
民國九十一年六月六日第一審判決（起訴案號：臺灣士林地方法院檢察署九十年度偵
字第一四五八、五七五五、九五五三號及臺灣臺北地方法院檢察署移送併辦九十年度
偵字第一六一二０號），本院判決如左：
    主  文
原判決關於竊盜暨定執行刑部分撤銷。
乙○○共同連續攜帶兇器毀壞門扇竊盜，累犯，處有期徒刑貳年，扣案一字型螺絲起
子壹支沒收。
    事  實
一、乙○○曾於民國 (下同）八十一年間，因竊盜案件，經原法院判處有期徒刑八月
    確定，又因違反麻醉藥品管理條例案件，經本院判處有期徒刑五年二月、三月、
    六月確定，合併定應執行刑六年，於八十六年九月三十日假釋期滿執行完畢。竟
    仍不知悔改。乙○○基於意圖為自己不法所有之概括犯意，於後述時地為左列犯
    罪行為：
  (一)於八十九年十月底，夥同成年之游廷貴（另由檢方偵辦），共同在台北縣淡水鎮
    ○○路一八一巷六弄六號門口竊取丙○○所有之石臼一只。
  (二)於九十年五月二十七日晚間十一時許，與盧博葵 (另案審理）於台北市○○區○
    ○路一段二一二巷四號新之坊餐廳包廂內，共同基於犯意之聯絡，由乙○○在場
    把風，由盧博葵手持客觀上可為兇器使用之三支六角板手，轉動包廂內伴唱機之
    鎖頭，撬開硬幣槽，下手竊取硬幣槽內零錢共計新台幣（下同）九百五十元。
  (三)於九十年九月十日十五時許，以拾獲許正民拋棄之客觀上可為兇器使用之一字型
    螺絲起子一支，在台北縣淡水鎮油車口停車場，竊取朱希承所有車號ＬＨ—二二
    九０號自用小客車一部。
  (四)於附表所示時地與盧博葵共同基於犯意之聯絡，以客觀上可為兇器之螺絲起子破
    壞鐵捲門開關等方式，侵入如附表所示被害人等之公司或住宅，竊取如附表所示
    之物品。
二、嗣經警先後於九十年一月十八日在台北縣淡水鎮○○路一二０號查獲乙○○持有
    海象化石、石臼，於九十年五月二十五日十六時四十五分許，在台北縣淡水鎮○
    ○街四三巷十八號前查獲乙○○騎乘車號ＣＩＹ—三一六號贓車，於九十年五月
    二十七日在台北市○○區○○路一段二一二巷四號查獲共犯盧博葵行竊，於九十
    年九月十三日七時三十分許，在台北縣淡水鎮○○路○段六二巷口查獲乙○○駕
    駛車號ＬＨ—二二九０號贓車。
三、案經台北縣警察局淡水分局先後報請台灣士林地方法院檢察署檢察官偵查起訴及
    由台北市政府警察局萬華分局報請台灣台北地方法院檢察署檢察官移送併案審理
    。
    理  由
一、右揭犯罪事實，業經被告乙○○於原審及本院審理時自白不諱，且有下列證據證
    明被告自白與事實相符：
  (一)、犯罪事實(一)竊盜之犯行，業經被害人丙○○指訴歷歷，且有台北縣警察局贓物
      認領保管單一紙在卷可稽。
  (二)、犯罪事實(二)竊盜之犯行，業經被害人新之坊餐廳負責人丁○○指訴歷歷，核與
      該餐廳服務人員即目擊證人洪祖森之證述、共犯盧博葵之供述相符，復有台北
      市政府警察局萬華分局贓物認領保管收據一紙在卷可稽。
  (三)、犯罪事實(三)竊盜之犯行，業經被害人朱希承指訴歷歷，核與在場目睹被告竊盜
      經過之人盧博葵之供述情節相符。且有贓物認領保管單一紙，車輛竊盜、車牌
      失竊資料個別查詢報表—查詢車輛認可資料一紙在卷可稽。
  (四)、犯罪事實(四)竊盜之犯行，並經共犯盧博葵供述甚詳，並有被害人甲○○等之報
      案筆錄及台北縣警察局贓物領據在卷可稽。
    本件事證明確，被告犯行洵堪認定，應予依法論科。
二、核被告所為，犯罪事實(二)、(三)部分，被告分持客觀上可為兇器使用之一字型螺絲
    起子、六角板手竊盜，係犯刑法第三百二十一條第一項第三款攜帶兇器竊盜罪；
    犯罪事實(四)部分，被告以客觀上可為兇器之螺絲起子破壞鐵捲門開關等方式，侵
    入如附表所示被害人等之公司或住宅行竊，係犯刑法第三百二十一條第一項第二
    、三款之加重竊盜罪，犯罪事實(一)部分係犯刑法第三百二十條第一項竊盜罪。被
    告分別與游廷貴、盧博葵間有犯意聯絡及行為分擔，應論以共同正犯。被告先後
    二十三次竊盜、加重竊盜犯行，時間緊接，犯意概括，所犯構成要件相同，應論
    以連續犯，並以情節較重之刑法第三百二十一條第一項第二、三款之加重竊盜罪
    論處，並加重其刑。被告犯罪事實(二)、(四)之竊盜犯行，雖未經檢察官起訴，然與
    起訴部分有連續犯裁判上一罪關係，為起訴效力所及，自得由本院併予審理。被
    告曾於八十一年間，因竊盜案件，經法院判處有期徒刑八月確定，又因違反麻醉
    藥品管理條例案件，經本院判處有期徒刑五年二月、三月、六月確定，合併定應
    執行刑六年，於八十六年九月三十日假釋期滿執行完畢，有本院被告全國前案紀
    錄表在卷可稽，其於五年內再犯本件有期徒刑以上之罪，應論以累犯，並遞加重
    其刑。原審法院就竊盜部分予以被告論罪科刑，固非無見，惟查，被告與共犯盧
    博葵共同攜帶兇器行竊，原判決主文未論以共犯，自有違誤；又原審未及審酌犯
    罪事實(四)部分之犯行，容有未洽，公訴人及被告均執此據為上訴，均屬有理由，
    應由本院將原判決此部分撤銷改判。爰審酌被告之犯罪手段、所生損害、行竊之
    次數及其犯罪後坦承犯行等一切犯罪情狀，量處如主文第二項所示之刑，以示懲
    儆。
三、扣案一字型螺絲起子據被告稱係許正民丟棄不要之物，則被告取之乃因無主物先
    占而取得該物所有權，核屬被告所有之物，且係供被告竊盜犯罪用，爰依刑法第
    三十八條第一項第二款規定宣告沒收。至於共犯盧博葵竊盜用之六角板手三支，
    並未扣案，且非屬違禁物，爰不諭知沒收，併此說明。
據上論斷，應依刑事訴訟法第三百六十九條第一項前段、第二百九十九條第一項，刑
法第二十八條、第五十六條、第三百二十一條第一項第二款、第三款、第四十七條、
第三十八條第一項第二款，判決如主文。
本案經檢察官王安明到庭執行職務
中      華      民      國    九十一    年      十      月    三十一    日
                              台灣高等法院刑事第七庭
                                  審判長法  官  吳  啟  民
                                        法  官  施  俊  堯
                                        法  官  蘇  隆  惠
右正本證明與原本無異。
不得上訴。
                                        書記官  周  素  秋
中      華      民      國     九十一   年      十      月    三十一    日
附錄：本案論罪科刑法條全文
刑法第三百二十一條
犯竊盜罪而有左列情形之一者，處六月以上五年以下有期徒刑：
一  於夜間侵入住宅或有人居住之建築物、船艦，或隱匿其內而犯之者。
二  毀越門扇、牆垣或其他安全設備而犯之者。
三  攜帶兇器而犯之者。
四  結夥三人以上而犯之者。
五  乘火災、水災或其他災害之際而犯之者。
六  在車站或埠頭而犯之者。
前項之未遂罰之。
